臺灣彰化地方法院刑事判決　　　　　　　96年度訴字第1483號
公　訴　人　　臺灣彰化地方法院檢察署檢察官
被　　　告　　乙○○
選任辯護人　　張崇哲律師
　　　　　　　張仕融律師
上列被告因違反槍砲彈藥刀械管制條例案件，經檢察官提起公訴
（94年度偵字第6846號），本院判決如下：
    主  文
乙○○未經許可持有手槍，處有期徒刑陸年，併科罰金新臺幣拾
萬元，罰金如易服勞役，以新臺幣壹仟元折算壹日。扣案之手槍
壹把（槍枝管制編號第0000000000號、含彈匣壹個）
、制式子彈貳拾貳顆、制式彈匣壹個、槍套壹個，均沒收之；又
犯恐嚇危害安全罪，處有期徒刑陸月。應執行有期徒刑陸年肆月
，併科罰金新臺幣拾萬元，罰金如易服勞役，以新臺幣壹仟元折
算壹日。扣案之手槍壹把（槍枝管制編號第000000000
0號、含彈匣壹個）、制式子彈貳拾貳顆、制式彈匣壹個、槍套
壹個，均沒收之。
    事  實
一、乙○○明知手槍、制式彈匣、子彈均為槍砲彈藥刀械管制條
    例所管制之物品，未經許可不得非法持有。竟於民國九十五
    年間某日，在臺中市○○路附近，向真實姓名、年籍均不詳
    ，自稱「陳晉美」之成年男子，以新臺幣（下同）二十九萬
    元之價格，購入具有殺傷力之德國ＳＩＧＳＡＵＥＲ廠Ｐ二
    二九型之口徑九釐米之制式半自動手槍一把（含彈匣一個，
    槍枝管制編號：0000000000號）、制式子彈三十
    五顆、及屬手槍主要組成零件之制式彈匣一個，隨即放置於
    其位於彰化縣和美鎮○○里○○路六十一巷八十五號住所之
    隔壁空屋內，而無故持有之。
二、乙○○於九十六年六月十日下午，在甲○○位於彰化縣和美
    鎮○○里○○路一三二號之住所，因與丙○○發生口角，乃
    另行起意，返回自己之住所，取出上開手槍（含彈匣一個）
    及子彈，於同日下午十四時許，前往甲○○上開住所之門前
    塑膠屋簷下，為恐嚇甲○○、丙○○二人，對空發射三發子
    彈，其中一發擊中該塑膠屋簷（毀損部分未據告訴），致生
    危害於甲○○、丙○○二人。
三、嗣於九十六年七月十九日經警持本院核發之搜索票執行搜索
    查獲，並扣得上開手槍一把（含彈匣一個）、制式彈匣一個
    、子彈三十二顆，及乙○○所有、供上開手槍使用之槍套一
    個，及其餘並無證據證明與本案有關之塑膠鏟管二支、行動
    電話二支，始知悉上情。
四、案經被害人甲○○、丙○○訴由彰化縣警察局移送臺灣彰化
    地方法院檢察署檢察官偵查起訴。
    理  由
一、訊據被告乙○○對其上開犯行均坦承不諱，核與證人甲○○
    、丙○○、廖育敏於警詢、偵查中證述之情節相符，並有彰
    化縣警察局槍枝初步檢視報告表、內政部警政署刑事警察局
    九十六年八月八日刑鑑字第０九六０一一六三三八號槍彈鑑
    定書、現場照片四張等可資佐證，其犯行洵堪認定，應依法
    論科。
二、按手槍之彈匣業經內政部依法於八十六年十一月二十四日以
    臺（八六）內警字第八六七○六八三號公告為手槍之主要組
    成零件。核被告乙○○所為係犯槍砲彈藥刀械管制條例第七
　　條第四項未經許可持有手槍罪、同條例第十二條第四項未經
  　許可持有子彈罪、同條例第十三條第四項未經許可持有手槍
    之主要組成零件罪，及刑法第三百零五條恐嚇危害安全罪。
    其未經許可持有手槍、子彈、手槍之主要組成零件，乃一行
    為觸犯數罪名之想像競合犯，應依刑法第五十五條之規定，
    從一重論以槍砲彈藥刀械管制條例第七條第四項未經許可持
    有手槍罪。本案並無證據證明被告初始持有上開手槍、子彈
    、制式彈匣係意圖供自己或他人犯罪之用，故此與上開恐嚇
    危害安全罪間，犯意個別，行為互異，應予分論併罰。爰審
    酌被告犯罪之動機、方法、手段、品行、智識程度，暨犯後
    坦承犯行、態度良好等一切情狀，分別量處如主文所示之刑
    ，並諭知罰金如易服勞役，其折算之標準，及定其應執行刑
    。扣案之手槍一把（含彈匣一個，槍枝管制編號：0000
    000000號）及子彈二十二顆（原扣得三十二顆，其中
    十顆因鑑定試射，已無殺傷力）、制式彈匣一個，為違禁物
    ，應依刑法第三十八條第一項第一款規定，沒收之；扣案之
    槍套一個係被告所有、供持有上開手槍使用之物，應依刑法
    第三十八條第一項第二款規定，沒收之。至本案另扣得之塑
    膠鏟管二支、行動電話二支，則並無證據證明與本案有關，
    爰不予沒收，附此敘明。
據上論斷，應依刑事訴訟法第二百九十九條第一項前段，槍砲彈
藥刀械管制條例第七條第四項、第十二條第四項、第十三條第四
項，刑法第十一條前段、第三百零五條、第五十五條、第五十一
條第五款、第三十八條第一項第一款、第二款、第四十二條第三
項前段，刑法施行法第一條之一，判決如主文。
本案經檢察官謝雨青到庭執行職務。
中　　華　　民　　國　　96　　年　　11　　月　　13　　日
                  刑事第七庭      審判長法官  羅永安
                                        法官  紀佳良
                                        法官  王昌鑫
以上正本證明與原本無異。
如不服本判決，應於判決送達後10日內，向本院提出上訴書狀，
上訴書狀應「敘述具體上訴理由」，並按他造當事人之人數附繕
本。「切勿逕送上級法院」。
告訴人或被害人對於判決如有不服具備理由請求檢察官上訴者，
其上訴期間之計算係以檢察官收受判決正本之日期為準。
中　　華　　民　　國　　96　　年　　11　　月　　13　　日
                                      書記官  陳文俊
附錄本案論罪科刑法條全文：
槍砲彈藥刀械管制條例第7條
未經許可，製造、販賣或運輸火砲、肩射武器、機關槍、衝鋒槍
、卡柄槍、自動步槍、普通步槍、馬槍、手槍或各類砲彈、炸彈
、爆裂物者，處死刑、無期徒刑或7 年以上有期徒刑；處徒刑者
，併科新台幣3千 萬元以下罰金。
未經許可，轉讓、出租或出借前項所列槍砲、彈藥者，處無期徒
刑或 5 年以上有期徒刑，併科新台幣 1 千萬元以下罰金。
意圖供自己或他人犯罪之用，而犯前二項之罪者，處死刑或無期
徒刑；處徒刑者，併科新台幣 5 千萬元以下罰金。
未經許可，持有、寄藏或意圖販賣而陳列第 1 項所列槍砲、彈藥
者，處 5 年以上有期徒刑，併科新台幣 1 千萬元以下罰金。
第 1 項至第 3 項之未遂犯罰之。
槍砲彈藥刀械管制條例第12條
未經許可，製造、販賣或運輸子彈者，處 1 年以上 7 年以下有
期徒刑，併科新台幣 500 萬元以下罰金。
未經許可，轉讓、出租或出借子彈者，處 6 月以上 5 年以下有
期徒刑，併科新台幣 300 萬元以下罰金。
意圖供自己或他人犯罪之用，而犯前二項之罪者，處 3 年以上
10 年以下有期徒刑，併科新台幣 700 萬元以下罰金。
未經許可，持有、寄藏或意圖販賣而陳列子彈者，處 5 年以下有
期徒刑，併科新台幣 300 萬元以下罰金。
第 1 項至第 3 項之未遂犯罰之。
槍砲彈藥刀械管制條例第13條
未經許可，製造、販賣或運輸槍砲、彈藥之主要組成零件者，處
 3 年以上10年以下有期徒刑，併科新台幣700 萬元以下罰金。
未經許可，轉讓、出租或出借前項零件者，處 1 年以上 7 年以
下有期徒刑，併科新台幣 500 萬元以下罰金。
意圖供自己或他人犯罪之用，而犯前二項之罪者，處 5 年以上有
期徒刑，併科新台幣 1 千萬元以下罰金。
未經許可，持有、寄藏或意圖販賣而陳列第 1 項所列零件者，第
6 月以上5 年以下有期徒刑，併科新台幣300 萬元以下罰金。第
1 項至第3 項之未遂犯罰之。
中華民國刑法第305條
（恐嚇危害安全罪）
以加害生命、身體、自由、名譽、財產之事，恐嚇他人致生危害
於安全者，處2 年以下有期徒刑、拘役或3 百元以下罰金。
